---
title: "Reporte Series de Tiempo"
author: "Nicolas Cardenas A01114959"
date: "2022-11-17"
output: pdf_document
---

Módulo 5: Estadística Avanzada para ciencia de datos y nombre de la concentración

Grupo 502

```{r setup, include=FALSE}
knitr::opts_chunk$set(echo = FALSE)
```

## RESUMEN
En este reporte analizamos las ventas de televisores a lo largo del tiempo, utilizamos herramientas vistas en clase para descomponer esta serie de tiempo para poder observar comportamientos y convertir esta informacion a acciones que podrian ser buenos para el negocio. Utilizamos promedios moviles, los datos descompuestos y sin estacionalizacion para poder realizar un modelo que pueda hacer predicciones tomando en cuenta todos estos factores.

Contamos con dos situaciones: una que es la venta de televisores y otra que es la ventas de libros para la escuela. Para ambas tenemos informacion de ventas por periodo.

## INTRODUCCION

Primero que nada tenemos que entender los datos. Tenemos las ventas en miles en cada de 4 semestres por 1 anio por 4 anios (total 16):
```{r}
v = c(4.8,4.1,6.0,6.5,5.8,5.2,6.8,7.4,6.0,5.6,7.5,7.8,6.3,5.9,8.0,8.4)
t = 1:16
plot(t,v, type="o")
```

## ANALISIS

Lo mas importante de las ventas es descomponerlo en sus diferentes componentes (trend, seasonality, irregularity). Usaremos el tipo multiplicativo porque vemos que esta aumentando cada vez mas nuestra grafica.

```{r}
x= ts(v, frequency = 4, start(c(2016,1)))
plot.ts(x, col = "red")
T = decompose(x, type="multiplicative")
plot(T, col ="blue")
```
Como podemos ver, los diferentes componentes nos cuentan mucho de como se comporta la compra y venta de televisores: la tendencia es que esta incrementando, y con nuestro ciclo vemos que hay estacionalidad de cuatro, observamos diferentes comportamientos para cada trimestre de ventas.

```{r}
T$seasonal
```
Podemos ver que son similares pero la mejor temporada es el Q4 mientras que la peor es el Q2


# PREDICCIONES

Primero veremos como se ve nuestra formula de regresion para observar el comportamiento:
```{r}
N = lm(v~t)
plot(t, v, type= "l", col = "red")
abline(N, col = "blue")
N
```

Veremos ahora las ventas desestacionalizadas:
```{r}
ventas_desestacionalizadas = (T$x)/(T$seasonal)
x3 = 1:16
y3 = ventas_desestacionalizadas
N3 = lm(y3~x3)
N3
plot(x3, y3, type = "l")
abline(N3, col = "red")
text(6, 7, " ventas = 5.1080 + 0.1474 trimestre")
summary(N3)
qqnorm(N3$residuals)
qqline(N3$residuals)
```
Nuestras "predicciones" siguen siendo lineales.

Con solo estos datos, incluso antes de volver la estacionalidad a nuestra predicciones, podemos ver que es un buen modelo. Tenemos que ambos coeficientes son significantes. Observamos normalidad en los residuos, y explica 92% de variabilidad el modelo. Es un buen modelo que servira.

Hacemos predicciones y volvemos la estacionalidad para ver nuestros errores.
```{r}
f = function(x) {5.1080 + 0.1474*x}
ee = NA
epep = NA
preds = NA
c = 1

for (tValue in t) {
  real = v[tValue]
  pred = f(tValue)*T$seasonal[c]
  
  if (c > 4) {
    c = 1
  }
  preds[tValue] = pred
  c = c + 1
  error = real - pred
  EPAM = abs(error / real)
  
  CME = error^2
  ee[tValue] = CME
  epep[tValue] = EPAM
}

print(mean(ee))
print(mean(epep))

plot(t, v, , type= "o", col = "blue")
lines(t, preds, , type= "o", col = "red")
```
Desde esta grafica vemos que es un extremadamente buen modelo. Vemos que tanto el CME y el EPAM son extremadamente bajos, tenemos un excelente modelo.

Predicciones para el proximo anio:
```{r}
f = function(x) {5.1080 + 0.1474*x}
a1 = T$seasonal[1]
a2 = T$seasonal[2]
a3 = T$seasonal[3]
a4 = T$seasonal[4];

y = c(f(17)*a1, f(18)*a2, f(19)*a3,f(20)*a4)

plot(seq(17,20), y , type = "o")
```
Aqui podemos notar el modelo y la estacionalizacion es su maximo esplendor, se nota el efecto en cada trimestre de nuestras predicciones.

# COMPARACION

A continuacion: haremos lo mismo que acabamos de hacer pero ahora utilizaremos el modelo de manera aditiva con el proposito de comparar modelos.

```{r}
T2 = decompose(x, type="additive")
ventas_desestacionalizadas2 = (T2$x)/(T2$seasonal)
x2 = 1:16
y2 = ventas_desestacionalizadas2
N2 = lm(y2~x2)
N2
plot(x2, y2, type = "l")
abline(N2, col = "red")
summary(N2)
qqnorm(N2$residuals)
qqline(N2$residuals)

f2 = function(x) {-3.5443 + 0.4847*x}
ee = NA
epep = NA
preds = NA

for (tValue in t) {
  real = v[tValue]
  pred = f2(tValue)*T2$seasonal[c]
  if (c > 4) {
    c = 1
  }
  preds[tValue] = pred
  c = c + 1
  error = real - pred
  EPAM = abs(error / real)
  
  CME = error^2
  ee[tValue] = CME
  epep[tValue] = EPAM
}

print(mean(ee))
print(mean(epep))

plot(t, v, , type= "o", col = "blue")
lines(t, preds, , type= "o", col = "red")
```

Este nuevo modelo (aditivo) podemos ver tanto en las metricas (normalidad de residuos, R squared, etc.) Como en la grafica (que ni si quiera se observan las predicciones de lo malo que es el modelo) que es un modelo horrible. 

## VENTA DE LIBROS:

Ahora tenemos un set extra de datos de nuestro problema secundario: analizar los comportamientos de la venta de libros escolares.

Esta es la informacion con la que contamos, igualmente esta divido por anio pero ahora son solo 3 anios (4 trimestres por anio).

Aqui podemos ver los datos:
```{r}
pt = c(1690,1800,1850,940,900,1100,2625,2900,2930,2500,2360,2615)
t2 = 1:12
plot(t2,pt, type="o")
```

Haremos igualmente la decomposicion del modelo, usaremos modelo multiplicativo debido a que igualmente esta incrementando cada anio:
```{r}
x2 = ts(pt, frequency = 4, start(c(2016,1)))
plot.ts(x2, col = "red")
T3 = decompose(x2, type="multiplicative")
plot(T3, col ="blue")
T3$seasonal
```
Aqui observamos estacionalizacion mucho mas drastica y podemos hacer mas deducciones: Q3 tiene el mayor indice estacional, esto puede ser porque en verano cuando todos vuelven a clases y necesitan libros nuevos de nuevas materias. El mas bajo es justo despues de verano donde ya todos tienen sus libros, han empezado clases y ya no necesitan libros. Tiene mucho sentido lo que nos mencionan las graficas.

# PROMEDIO MOVIL
```{r}
p = NA
e = NA

n = 12
k = 4

for(i in 1:(n-k)) {
  p[i+k] =(pt[i]+pt[i+1]+pt[i+2]+pt[i+3])/k; e[i+k] = p[i+k] - pt[i+k]
}

#Suavizamiento por promedios móviles
Te=data.frame(t2,p,pt,e^2)

#Calcula el cuadrado medio del errores sin NA:
CME=mean(e^2,na.rm=TRUE)

plot(t2, pt, type="o", col="red")
x = (k+1):n
lines(x,p[x],type="o",col="blue")

```
Utilizando el promedio movil nos podemos dar una idea de como se esta comportando la serie de tiempo.


# PROMEDIO MOVIL CENTRADO
```{r}
p2 = NA
e2 = NA

n = 12
k = 4

for(i in 1:(n-k)) {
  p2[i+k]=(1/10)*pt[i]+(2/10)*pt[i+1]+(3/10)*pt[i+2]+(4/10)*pt[i+3]
  e2[i+k] = p2[i+k] - pt[i+k]
}

#Suavizamiento por promedios móviles ponderados

T2 =data.frame(t2,p2,pt,e2^2)

#Calcula el cuadrado medio del errores sin NA:
CME2=mean(e2^2,na.rm=TRUE)


plot(t2, pt, type="o", col="red")
x = (k+1):n
lines(x,p2[x],type="o",col="blue")
```
El promedio centrado igualmente nos da una idea de como se esta comportando la serie de tiempo.

## CONCLUSION

Descomponer las series de tiempo en sus diferentes componentes resulta ser beneficiosos no solo en temas de negocios o ventas, si no tambien que se pueden aplicar en temperaturas, consumo de energia, entre otras cosas. Puede ser extremadamente util para estimar y podemos sacarle el maximo provecho a las series de tiempo. Con los analisis que hicimos hoy podemos tomar acciones para aumentar las ventas y poder maximizarlas. 

## BIBLIOGRAFIA
N / A

## ANEXOS
Drive: https://drive.google.com/drive/folders/16Y6_cbbXaWo_AuxQGE0QRvrL4VdnlmkS?usp=share_link 

